臺灣南投地方法院民事簡易裁定
111年度投簡字第133號
原      告  吳永展  
被      告  富邦資產管理股份有限公司



法定代理人  洪主民  
上列當事人間請求債務人異議之訴事件，本院裁定如下：
    主  文
本件訴訟標的價額核定為新臺幣20萬120元。 
原告應於本裁定送達後5日內，補繳裁判費新臺幣2,210元，並補
正應受判決事項聲明及訴訟標的，逾期未補正，即裁定駁回原告
之訴。
    理  由
一、按提起民事訴訟，應依民事訴訟法第77條之13規定繳納裁判
    費，此為必須具備之程式；按起訴，應以訴狀表明當事人及
    法定代理人、訴訟標的及其原因事實、應受判決事項之聲明
    ，提出於法院為之；又於簡易訴訟程序，原告之訴不合程式
    者，法院應以裁定駁回之，但其情形可以補正者，審判長應
    定期間命其補正（民事訴訟法第436條第2項、第244條第1項
    、第249條第1項第6款）。次按債務人異議之訴之訴訟標的
    為該債務人之異議權，法院核定此訴訟標的之金額或價額，
    應以該債務人本於此項異議權，請求排除強制執行所有之利
    益為準（最高法院96年度台抗字第796號裁定意旨參照）。
二、經查，原告對於本院111年度司執字第2643號強制執行事件
    提起債務人異議之訴，請求判決被告不得持本院107年度司
    執字第1505號債權憑證（下稱系爭執行名義），對原告為強
    制執行。是本件訴訟標的之金額，應以原告請求排除被告上
    開強制執行程序所有之利益為準。又被告以系爭執行名義對
    原告強制執行所請求之債權，包括新臺幣（下同）5萬8,696
    元，及其中5萬1,442元自民國95年1月17日起至104年8月31
    日止，按週年利率15.5%計算之利息，暨自104年9月1日起至
    清償日止，按週年利率15%計算之利息，並按上開利率10%計
    算之違約金，及程序費用1,000元、執行費用477元等情，經
    本院調閱上開執行卷宗查明屬實。故計算至原告於111年3月
    18日提起本件訴訟為止，原告請求排除被告強制執行程序所
    有之利益，總金額共計為20萬120元（含本金、利息、違約
    金及費用，計算式如附表所示），應徵第一審裁判費2,210
    元。又原告起訴時，於起訴狀記載依強制執行法第14條規定
    ，向貴院提出異議部分之說明如下：本件債權依民法規定債
    權時效已超過15年，提出抗辯權，並依法聲請停止執行等詞
    ，惟未說明應受判決事項之聲明為何（即請求法院應為如何
    判決之聲明，如當事人獲勝訴之判決，該聲明即成為判決之
    主文，並為將來據以強制執行之依據及範圍），及訴訟標的
    係強制執行法第14條第1項或第2項，抑或是一併主張，致本
    院難以特定原告主張之應受判決事項之聲明、訴訟標的及其
    原因事實，其起訴程式有所欠缺，爰定期間命原告補正如主
    文，如逾期未補正即裁定駁回原告之訴。
三、依民事訴訟法第436條第2項、第249條第1項第6款，裁定如
    主文。
中　　華　　民　　國　　111 　年　　3 　　月　　28　　日
                  南投簡易庭  法  官  鄭煜霖
附表：（金額：新臺幣；利息計算部分：元以下四捨五入）　
 本金 58,696元，以其中51,442元計算利息        計息本金   起始日     終止日 年息  應給付金額  利息 51,442元 95年1月17日 104年8月31日 15.5％ 76,720元  51,442元 104年9月1日 111年3月18日 15％ 50,505元 違約金 51,442元 95年1月17日 104年8月31日 1.55％ 7,672元  51,442元 104年9月1日 111年3月18日 1.5％ 5,050元  費用 1,000元、477元     債權額合計： 58,696元＋76,720元＋50,505元＋7,672元＋5,050元＋1,000元＋477元＝200,120元。      
以上為正本係照原本作成。
如不服本裁定關於核定訴訟標的價額部分，應於裁定送達後10日
內向本院提出抗告狀，並繳納抗告費新臺幣1,000 元；其餘關於
命補繳裁判費部分，不得抗告。
中　　華　　民　　國　　111 　年　　3 　　月　　28　　日
      　　　　　　　　　　　　書記官  洪妍汝